臺灣屏東地方法院民事裁定
110年度消債職聲免字第66號
聲  請  人  
即 債務 人  劉定邦  

代  理  人  朱立人律師
相  對  人  
即 債權 人  華南商業銀行股份有限公司

法定代理人  張振芳  
代  理  人  賴麗慧  
相  對  人  
即 債權 人  國泰世華商業銀行股份有限公司

法定代理人  郭明鑑  
代  理  人  黃怡玲  
相  對  人  
即 債權 人  臺灣新光商業銀行股份有限公司

法定代理人  李增昌  


相  對  人  
即 債權 人  元大商業銀行股份有限公司


法定代理人  翁健    
代  理  人  黃勝豐  
相  對  人  
即 債權 人  永豐商業銀行股份有限公司

法定代理人  陳嘉賢  
代  理  人  呂亮毅  
相  對  人  
即 債權 人  玉山商業銀行股份有限公司


法定代理人  黃男州  
代  理  人  莊凱鈞  

相  對  人  
即 債權 人  台新國際商業銀行股份有限公司

法定代理人  尚瑞強  


相  對  人  
即 債權 人  富邦資產管理股份有限公司

法定代理人  洪主民  


相  對  人  
即 債權 人  馨琳揚企管顧問有限公司


法定代理人  唐明良  


相  對  人  
即 債權 人  仲信資融股份有限公司

法定代理人  陳鳳龍  
代  理  人  王筑萱  
相  對  人  
即 債權 人  新加坡商艾星國際有限公司台灣分公司

法定代理人  曾慧雯  


相  對  人  
即 債權 人  滙誠第一資產管理股份有限公司

法定代理人  莊仲沼  


相  對  人  
即 債權 人  財政部南區國稅局屏東分局

法定代理人  黃錦淞  
上列當事人間消費者債務清理之職權免責事件，本院裁定如下：
    主  文
聲請人劉定邦不予免責。
    理  由
一、按法院為終止或終結清算程序之裁定確定後，除別有規定外
    ，應以裁定免除債務人之債務；法院裁定開始清算程序後，
    債務人有薪資、執行業務所得或其他固定收入，扣除自己及
    依法應受其扶養者所必要生活費用之數額後仍有餘額，而普
    通債權人之分配總額低於債務人聲請清算前2年間，可處分
    所得扣除自己及依法應受其扶養者所必要生活費用之數額者
    ，法院應為不免責之裁定。但債務人證明經普通債權人全體
    同意者，不在此限；債務人有下列各款情形之一者，法院應
    為不免責之裁定，但債務人證明經普通債權人全體同意者，
    不在此限：「一、於七年內曾依破產法或本條例規定受免責
    。二、故意隱匿、毀損應屬清算財團之財產，或為其他不利
    於債權人之處分，致債權人受有損害。三、捏造債務或承認
    不真實之債務。四、聲請清算前二年內，因消費奢侈商品或
    服務、賭博或其他投機行為，所負債務之總額逾聲請清算時
    無擔保及無優先權債務之半數，而生開始清算之原因。五、
    於清算聲請前一年內，已有清算之原因，而隱瞞其事實，使
    他人與之為交易致生損害。六、明知已有清算原因之事實，
    非基於本人之義務，而以特別利於債權人中之一人或數人為
    目的，提供擔保或消滅債務。七、隱匿、毀棄、偽造或變造
    帳簿或其他會計文件之全部或一部，致其財產之狀況不真確
    。八、故意於財產及收入狀況說明書為不實之記載，或有其
    他故意違反本條例所定義務之行為，致債權人受有損害，或
    重大延滯程序。」債務人有前條各款事由，情節輕微，法院
    審酌普通債權人全體受償情形及其他一切情狀，認為適當者
    ，得為免責之裁定，消費者債務清理條例（下稱消債條例）
    第132條、第133條、第134條及第135條分別定有明文。又消
    債條例之立法目的，在於使陷於經濟上困境之消費者，得分
    別情形依該條例所定重建型債務清理程序（更生）或清算型
    債務清理程序（清算）清理債務，藉以妥適調整其與債權人
    及其他利害關係人之權利義務關係，保障債權人之公平受償
    ，並謀求消費者經濟生活之更生機會，從而健全社會經濟發
    展；消費者依清算程序清理債務，於程序終止或終結後，為
    使其在經濟上得以復甦，以保障其生存權，除另有上述消債
    條例第133條、第134條所規定不予免責之情形外，就債務人
    未清償之債務原則上採免責主義（消債條例第1 條、第132
    條立法目的參照）。
二、本件聲請人劉定邦因有不能清償債務之情事，前於民國108
    年10月9日依消債條例之規定向本院聲請更生，經本院以108
    年度消債更字第177號裁定自109年3月31日開始更生，嗣因
    聲請人係從事臨時工，有收入來源不穩定之情，且無法提出
    保證人以保證其更生方案之履行，而經本院以109年度消債
    清字第97號裁定聲請人自110年1月18日開始清算，並由本院
    司法事務官以110年度司執消債清字第8號案件進行清算程序
    。而聲請人名下並無不動產或保單，存款亦僅有新臺幣（下
    同）57元，除車牌號碼：000-000號之機車外並無其他財產
    ，而前開車輛係於84年間出廠，因已遠逾使用年限，經折舊
    計算後亦無清算價值。本院司法事務官審酌上情，認聲請人
    之財產不敷清償消債條例第108條所定之費用及債務，爰於
    通知各相對人陳述意見後，於110年8月2日裁定終止清算程
    序，該裁定則於110年8月25日確定等情，業經本院依職權調
    閱前開卷宗核閱屬實。則依首開規定，本院自應審酌聲請人
    是否有消債條例第133條、第134條所定應為不免責裁定之情
    形。而本院依消債條例第136條規定，通知全體相對人及聲
    請人於110年12月6日到場陳述意見：
　㈠聲請人及代理人到庭並具狀稱：聲請人現年已經57歲，無法
    尋得穩定之工作，故自聲請更生前二年起迄今均係從事臨時
    工，工地認識的人如有工作，則會聯繫聲請人，另聲請人亦
    有加入信億仲介有限公司等待派遣。聲請人每日上工之薪資
    約為1,000元，於聲請更生前二年每月收入最多約有2萬元，
    裁定開始更生後之每月收入約1萬元，但自110年3月國內新
    冠肺炎疫情爆發後，因受疫情之影響，每月收入不到3,000
    元，至於每月必要生活費用則為18,300元，請求裁定准予免
    責等語。
　㈡相對人台新國際商業銀行股份有限公司未到庭惟具狀稱：不
    同意聲請人免責，請鈞院詳查聲請人有無消債條例第133、1
    34條所定之不免責事由，並請查詢聲請人之出入境資料以確
    認聲請人是否有奢侈浪費或隱匿財產之情事等語。
　㈢相對人國泰世華商業銀行股份有限公司未到庭惟具狀稱：不
    同意聲請人免責，依鈞院108年度消債更字第177號裁定意旨
    ，聲請人每月尚有8,000元可用以清償債務，而各相對人於
    清算程序中未獲分配，顯見聲請人有消債條例第133條所定
    不免責事由等語。
　㈣相對人新加坡商艾星國際有限公司台灣分公司未到庭惟具狀
    稱：不同意聲請人免責，請鈞院依職權調查聲請人是否有消
    債條例第133、134條所定不免責事由，並警醒聲請人應奮起
    努力工作清償債務等語。　
　㈤相對人滙誠第一資產管理股份有限公司未到庭惟具狀稱：不
    同意聲請人免責，聲請人於聲請更生前二年應有96,000元之
    餘額可供清償債務，惟相對人於清算程序中均未受償，則聲
    請人有消債條例第133條所定不免責事由。另消債條例之立
    法精神係在幫助有誠意清償債務之人於經濟上重生，如輕易
    准予聲請人免責，對債權人或其他努力還款之債務人顯屬不
    公，亦不符消債條例所欲表彰之濟弱扶傾精神等語。　
　㈥相對人華南商業銀行股份有限公司未到庭惟具狀稱：不同意
    聲請人免責，依鈞院108年度消債更字第177號裁定意旨，聲
    請人每月尚有8,000元可用以清償債務，而各相對人於清算
    程序中未獲分配，顯見聲請人有消債條例第133條所定不免
    責事由等語。
　㈦相對人臺灣新光商業銀行股份有限公司未到庭惟具狀稱：不
    同意聲請人免責，請鈞院調查聲請人有無消債條例第133、1
    34條所定不免責事由。
　㈧相對人馨琳揚企管顧問有限公司未到庭惟具狀稱：就本件聲
    請人是否應予免責，相對人並無意見，請鈞院依職權審理等
    語。
　㈨相對人元大商業銀行股份有限公司未到庭惟具狀稱：不同意
    聲請人免責，且聲請人聲請清算程序，然至清算程序終止時
    ，相對人皆未受償。為避免聲請人濫用清算程序規避清償債
    務之責，請鈞院調查聲請人有無消債條例第133、134條所定
    不免責事由等語。　
　㈩相對人永豐商業銀行股份有限公司未到庭惟具狀稱：請依職
    權裁定聲請人是否應予免責等語。
　相對人玉山商業銀行股份有限公司未到庭惟具狀稱：不同意
    聲請人免責，請鈞院依職權調查聲請人有無消債條例第133 
    、134條所定之不免責事由。另消債條例第132條之立法目的
    係在避免因聲請人一時陷於經濟困難，致喪失繼續生活之意
    志，而賦予其經濟上重建之機會，並非保障生活奢侈之人能
    夠藉此制度免除積欠之債務等語。　　　
　相對人仲信資融股份有限公司未到庭惟具狀稱：請鈞院依職
    權調查聲請人有無消債條例第133 、134條所定之不免責事
    由等語。　
　相對人富邦資產管理股份有限公司未到庭惟具狀稱：不同意
    聲請人免責，依鈞院108年度消債更字第177號裁定意旨，聲
    請人每月尚有8,000元可用以清償債務，而各相對人於清算
    程序中未獲分配，顯見聲請人有消債條例第133條所定不免
    責事由。另聲請人現年約58歲，尚未達勞動基準法所定應強
    制退休之年齡，自當竭力清償債務，以防消債條例被濫用，
    阻礙社會經濟健全及影響債權人公平受償之機會，請鈞院裁
    定聲請人不免責，以維持經濟秩序等語。
　相對人財政部南區國稅局屏東分局則未到庭，亦未具狀表示
    意見。
三、經查：
  ㈠聲請人有消債條例第133條所定之不免責事由：
  ⒈按消債條例第133條之立法理由略以：為免債務人濫用清算程
    序以獲免責，並敦促有清償能力者，利用薪資、執行業務所
    得或其他固定收入清償債務而受免責，爰以債務人聲請清算
    前二年間，可處分所得扣除自己及依法應受其扶養者所必要
    生活費用之數額為計算基礎，以為裁定免責之依據。法院裁
    定開始清算程序後，債務人有薪資、執行業務所得或其他固
    定收入，扣除自己及依法應受其扶養者所必要生活費用之數
    額後仍有餘額，始應依消債條例第133條為不免責裁定之審
    查。而該條規定係為免債務人濫用清算程序以獲免責，並敦
    促有清償能力者，利用薪資、執行業務所得或其他固定收入
    清償債務而受免責，該條之立法說明甚詳，是消債條例第13
    3條著重於債務人之於開始清算程序後收入固定，於清算程
    序終止或終結後可預期其能以收入扣除必要支出及依法應受
    其扶養者所必要生活費用之數額後之餘額，用以清償債務，
    則該條所稱「固定收入」，須債務人之所得在一般情形下，
    可得期待將持續固定保有者，始當屬之。
  ⒉次按法院裁定開始更生程序後，債務人免責前，法院裁定開
    始清算程序，其已進行之更生程序，適於清算程序者，作為
    清算程序之一部；其更生聲請視為清算聲請，消債條例第78
    條第1項定有明文。由其文義可知，在適於清算程序之情形
    下，清算程序之始點，得提前至裁定開始更生時。更生程序
    係重建型債務清理程序，為保障普通債權人於更生程序之受
    償額，依消債條例第64條第2項第3款規定，若無擔保及無優
    先權債權受償總額，顯低於法院裁定開始更生程序時，依清
    算程序所得受償之總額，法院不得認可更生方案。此即清算
    價值保障原則，保障債權人不至受比依清算程序受償更不利
    之地位。基此，債務人於裁定開始更生程序時，係有薪資固
    定收入，若債務人係聲請清算而開始清算程序，依消債條例
    第133條規定可能受不免責之裁定，需繼續清償債務達消債
    條例第141條規定數額後，始得再聲請裁定免責。惟於更生
    轉換清算程序之情形，若認定債務人有無薪資等固定收入之
    時點，不得提前至裁定開始更生程序時，債務人因此而受免
    責裁定，債權人將遭受較債務人依清算程序受償更不利之結
    果，有違清算價值保障原則（臺灣高等法院暨所屬法院98年
    法律座談會民事類提案第40號研討結果參照）。準此，為貫
    徹消債條例第133條避免債務人濫用清算程序以獲免責，並
    敦促有清償能力者，利用薪資等固定收入清償債務而受免責
    ，以保障債權人可受最低清償之立法目的，債務人於更生轉
    清算程序之情形，認定有無薪資等固定收入之時點應提前至
    裁定開始更生程序之時。依據前揭說明，本件自應以本院裁
    定聲請人開始更生時（即109年3月31日）起至裁定免責前之
    期間，綜合考量認定聲請人有無薪資、執行業務所得或其他
    固定收入，扣除自己及依法應受其扶養者所必要生活費用之
    數額後仍有餘額，且普通債權人之分配總額低於聲請人聲請
    更生前二年間（即自106年10月9日起至108年10月8日止），
    可處分所得扣除自己及依法應受其扶養者必要生活費用之餘
    額，判斷聲請人有無清償能力，及有無濫用清算程序之情節
    ，而決定應否為聲請人不免責之裁定。
  ⒊聲請人固主張其於聲請更生前二年起迄今（即106年10月9日
    至111年12月向本院陳報時）均係從事臨時工，亦有加入信
    億仲介有限公司等待派遣。其每日上工之薪資約為1,000元
    ，聲請更生前二年每月最多約有2萬元，裁定開始更生後之
    收入約每月1萬元，自110年3月國內新冠肺炎疫情爆發後，
    每月收入不到3,000元等情，然未提出相關薪資證明文件以
    實其說。查聲請人於108年9月3日至110年9月17日間，以信
    億仲介有限公司為投保單位，反覆辦理勞工保險之加保及退
    保，且加保至退保間往往僅有1日或2日，有勞保局電子閘門
    網路資料查詢表可參（見本院卷第10至27頁），可認聲請人
    應確實未長期受僱於同一雇主，並與之簽訂長期之僱傭契約
    。又聲請人於106至109年間之申報所得分別為229,652元、2
    55,000元、272,300元及361,850元，有稅務電子閘門財產所
    得調件明細表可佐（見本院卷第28至32頁），則就106至109
    年間聲請人之所得數額，應以前開資料為主。據此，聲請人
    109年間平均每月收入為30,154元（計算式：361,850元12
    月＝30,154元，小數點以下均四捨五入），聲請人自裁定更
    生程序開始（即109年3月31日）後至109年12月31日止之收
    入應計為271,386元（計算式：30,154元9月＝271,387元）
    ，而就聲請人110年之收入部分，其陳稱自110年3月後受新
    冠肺炎疫情影響，每月收入僅有約3,000元，雖未提出任何
    證明文件，惟本院亦未查得聲請人有從事臨時工外之薪資收
    入來源，應可信為真實，是就聲請人於110年1月至2月間之
    薪資，爰以聲請人前年之平均每月收入30,154元計算，共計
    60,308元，至其於110年3月至12月間之薪資則以每月3,000
    元計算，共計30,000元。又聲請人除於110年6月4日曾領取
    行政院所核發之臨時補助款10,000元外，並未領有其他補助
    款乙節，經本院向勞動部勞工保險局及屏東縣政府函查屬實
    ，有勞動部勞工保險局110年10月29日保普老字第110101874
    10號函、屏東縣政府110年11月1日屏府社助字第1105253500
    0號函及聲請人領取補助款存摺影本可考（見本院卷第54至5
    5、103頁），是聲請人自裁定開始更生後至其向本院陳報時
    （即計至110年12月31日）之收入共為371,695元（計算式：
    271,387元＋60,308元＋30,000元＋10,000元＝371,695元）。
  ⒋次按債務人必要生活費用，以最近一年衛生福利部或直轄市
    政府所公告當地區每人每月最低生活費一點二倍定之。受扶
    養者之必要生活費用，準用第一項規定計算基準數額，並依
    債務人依法應負擔扶養義務之比例認定之。消費者債務清理
    條例第64條之2第1項、第2項定有明文。聲請人個人日常生
    活必要費用部分，審酌聲請人負債之現況，基於社會經濟活
    動之互賴及誠信，該日常生活所需費用，自應節制開支，不
    得有超越一般人最低生活標準之享受，否則反失衡平，本院
    參酌衛生福利部所公告歷年最低生活費標準，106年度臺灣
    省每人每月最低生活費之1.2倍為13,738元、107年度至109 
    年度為14,866元，110年度為15,946元，111年為17,076元，
    則聲請人每月最低生活費除有特殊情形並有證據證明者外，
    自宜以前開數額為度，始得認係必要支出。聲請人主張其於
    聲請更生前二年起迄今之每月支出均為18,300元，然未提出
    全部單據供本院審酌，則聲請人於自裁定開始更生後至其向
    本院陳報時之支出應以前開消債條例所定標準計算，共為32
    5,146元（計算式：14,866元9月＋15,946元12月＝325,146
    元）。
  ⒌從而，聲請人於裁定更生程序開始後至今，共有薪資、補助
    款等收入共371,695元，扣除其必要生活費用之數額後仍有
    餘額45,549元（計算式：371,695元－325,146元＝45,549元）
    ，是本院應繼續審查聲請人於聲請更生前二年間，可處分所
    得扣除其每月必要生活費用及扶養費之數額是否高於各普通
    債權人之分配總額。
  ⒍關於聲請人於聲請更生前二年間（即106年10月9日起至108年
    10月8日止）之可處分所得及每月必要生活費用部分，查聲
    請人於106至108年間申報所得分別為229,652元、255,000元
    及272,300元，平均每月收入分別為19,138元、21,250元及2
    2,692元，已如前述，則聲請人於前開期間內之可處分所得
    共計為517,559元（計算式：19,138元（2＋23/31）月＋255,
    000元＋22,692元（9＋8/31）月＝517,559元）。而聲請人主
    張其於前開期間內之每月支出均為18,300元，然未提出任何
    單據，故應依前開消債條例之規定計算，亦如前述，是聲請
    人於前開期間內之支出共計為353,691元（計算式：13,738
    元（2＋23/31）月＋14,866元（21＋8/31）月＝353,691元）
　⒎綜上所述，聲請人於聲請更生前二年間（即106年10月9日起
    至108年10月8日止）之可處分所得共517,559元，扣除個人
    必要生活費用353,691元後，尚餘163,868元（計算式：517,
    559元－353,691元＝163,868元），而本件各普通債權人於本
    件清算程序中全未受償，有本院109年度司執消債清字第8號
    裁定可憑，且聲請人未經普通債權人全體同意免責，是聲請
    人有消債條例第133條不免責事由。
  ㈡債務人無消債條例第134條各款所定不免責之情形：
    本件聲請人並非7年內曾依破產法或消債條例規定受免責者
    ，復查無聲請人有何其他故意隱匿、毀損應屬清算財團之財
    產，或為其他不利於債權人之處分，致債權人受有損害，或
    捏造債務或承認不真實之債務，或於聲請清算前二年內，因
    消費奢侈商品或服務、賭博或其他投機行為，所負債務之總
    額逾聲請清算時無擔保及無優先權債務之半數，而生開始清
    算之原因，復無聲請清算前一年內，已有清算之原因，而隱
    瞞其事實，使他人與之為交易致生損害之行為，且無明知已
    有清算原因之事實，非基於本人之義務，而以特別利於債權
    人中之一人或數人為目的，提供擔保或消滅債務之行為，或
    隱匿、毀棄、偽造或變造帳簿或其他會計文件之全部或一部
    ，致其財產之狀況不真確，亦無故意於財產及收入狀況說明
    書為不實之記載，或有故意違反同條例第9條第2項到場義務
    、第41條出席及答覆義務、第81條第1項提出財產及收入狀
    況說明書、債權人、債務人清冊義務、第82條第1項報告義
    務、第89條生活儉樸及住居限制義務、第101條提出清算財
    團書面資料義務、第102條第1項移交簿冊、文件及一切財產
    義務、第103條第1項答覆義務、第136條第2項協力調查義務
    之行為，致債權人受有損害或重大延滯程序等消債條例第13
    4條各款所定之不免責事由。
四、據上論結，聲請人既有消債條例第133條不應免責之事由，
    復未經普通債權人全體同意其免責，依據首揭規定，本件聲
    請人應不予免責，爰裁定如主文。
五、另按法院為終止或終結清算程序之裁定確定後，除別有規定
    外，應以裁定免除債務人之債務。法院為不免責或撤銷免責
    之裁定確定後，債務人繼續清償債務，而各普通債權人受償
    額均達其債權額之百分之20以上者，法院得依債務人之聲請
    裁定免責，消債條例第132條、第142條分別定有明文。而所
    謂各債權人之「債權額」，依消債條例第29條規定，法院裁
    定開始更生或清算程序後所生之利息為劣後債權，僅得就其
    他債權受償餘額而受清償；於更生或清算程序終止或終結後
    ，亦同。又消債條例施行細則第39條規定，消債條例第133
    條、第134條但書、第135條、第141條、第142條所稱之普通
    債權人，指其債權無擔保或優先權及不屬於劣後債權之債權
    人。是以，該債權額應以法院製作與依法公告之債權表所示
    各普通債權人之債權總額為據，其中利息及違約金部分均僅
    計算至更生或清算裁定准許前一日止，其後發生之債權為劣
    後債權，不能計入債權總額。本件聲請人因消債條例第133
    條之情形，受不免責之裁定確定後，繼續清償達該條規定之
    數額（即上開聲請更生前兩年間可處分所得扣除必要生活費
    用及應負擔扶養費之數額163,868元），且各普通債權人受
    償額均達其應受分配額（即附表「繼續清償至消債條例第14
    1條所定各債權人最低應受分配額之數額」欄所示）時，依
    消債條例第141條規定，聲請人得再聲請法院裁定免責。抑
    或法院為不免責之裁定確定後，聲請人繼續清償債務，而各
    普通債權人受償額均達其債權額之20％以上之數額者（即附
    表「繼續清償至消債條例第142條所定各債權人債權額20％之
    數額」欄所示），依消債條例第142條規定，可再向法院聲
    請裁定免責。但財政部南區國稅局屏東分局對聲請人之優先
    債權5,804元之部分（可參本院110年3月12日所為110年度司
    執消債清成字第8號債權表），屬消債條例第138條所定之不
    免責債權，雖其內容未併記於附表，但聲請人如未清償前開
    債權，尚不得依本條例第141條或第142條規定向本院聲請裁
    定免責（參見消債條例施行細則第41條第2項），附此敘明
    。
中　　華　　民　　國　　111 　年　　2 　　月　　25　　日
                  民事庭          法  官  潘  快
上為正本係照原本作成
如不服本裁定，應於裁定送達後10日內，以書狀向本院提出抗告
，並繳納抗告費新臺幣1千元
中　　華　　民　　國　　111 　年　　2 　　月　　25　　日
　　　                            書記官　鍾嘉芸　　　　
附表：
附表：（新臺幣，小數點以下四捨五入）                                  110年度消債職聲免字第66號      編號 債權人 債權總額 公告之債權比例 繼續清償至消債條例第141條所定各債權人最低應受分配額之數額（163,868元×公告債權比例） 繼續清償至消債條例第142條所定各債權人債權額20％之數額 1 華南商業銀行股份有限公司 763,378元 6.89％ 11,291元 152,676元 2 國泰世華商業銀行股份有限公司 2,396,642元 21.62％ 35,428元 479,328元 3 臺灣新光商業銀行股份有限公司 282,717元 2.55％ 4,179元 56,543元 4 元大商業銀行股份有限公司 589,507元 5.32％ 8,718元 117,901元 5 永豐商業銀行股份有限公司 360,766元 3.25％ 5,326元 72,153元  6 玉山商業銀行股份有限公司 300,539元 2.71％ 4,441元 60,108元 7 台新國際商業銀行股份有限公司 3,388,390元 30.56％ 50,078元 677,678元 8 富邦資產管理股份有限公司 1,016,369元 9.17％ 15,027元 203,274元 9 馨琳揚企管顧問有限公司 10,673元 0.1％ 164元 2,135元 10 仲信資融股份有限公司 1,965,530元 17.73％ 29,054元 393,106元 11 新加坡商艾星國際有限公司台灣分公司 3,061元 0.03％ 49元 612元 12 滙誠第一資產管理股份有限公司 9,458元 0.09％ 147元 1,892元  總               計  11,087,030元 100％ 163,902元 2,217,406元 備註： ⒈本附表債權總額欄所示數額及公告債權比例欄，係依本院110年度司執消債清字第8號清算事件110年3月12日公告之債權表所示無擔保及無優先債權人債權總額及債權比率為據（見本院110年度司執消債清字第8號卷第182頁至第186頁）。 ⒉總計欄位中之「公告之債權比例」部分，因取小數點後2位進位計算，有0.02％之誤差；「繼續清償至消債條例第141條所定各債權人最低應受分配額之數額」，因前開進位計算之故，亦有34元之誤差。